

Vinicius Italo Da Cruz

Programador com experiência de 4 anos, especializado no desenvolvimento front-end de aplicações web com React JS e Next JS, utilizando a linguagem de programação Javascript e Typescript. Destacam-se o raciocínio lógico e a flexibilidade para lidar com inovações na área da tecnologia.

CONTATO

- Rua Antônio Pereira De Figueiredo Ribeirão Pires São Paulo 09423170
- **1974425807**
- viniciusitalodacruz@gmail.com

HABILIDADES E COMPETÊNCIAS

- Facilidade com a reestruturação de códigos
- Conhecimentos avançados na linguagem JavaScript
- Capacidade de análise para verificar irregularidades em softwares
- Bom entendimento da lógica de programação
- Boa redação para documentação de sistemas
- Boa comunicação para compreender as demandas técnicas de clientes
- Prática com testes unitários de softwares
- Trabalho em equipe para propor e debater ideias
- Habilidade com o uso da ferramenta Git
- Raciocínio lógico na escrita de códigos

HISTÓRICO PROFISSIONAL

Cogna - Analista de desenvolvimento de sistemas Ribeirão Pires, São Paulo | 07/2022 - 10/2022

- Elaboração de documentação técnica sobre os sistemas desenvolvidos, criando manuais com linguagem clara e objetiva que auxiliassem a equipe de suporte na solução de problemas.
- Mapeamento de processos e modelagem de dados de softwares, estruturando as etapas de criação para desenvolver um sistema que organizasse informações de um modo coerente dentro da aplicação.
- Participação em reuniões com outros membros da equipe para analisar requisitos e discutir soluções aos problemas apresentados, prestando apoio na criação de estratégias para a execução dos trabalhos.
- Levantamento e especificação de requisitos para o desenvolvimento de um sistema, identificando as necessidades junto aos clientes que o utilizariam para que o trabalho fosse feito com confiança e eficiência.
- Realização de testes funcionais no sistema, detectando possíveis problemas de interface, comportamento e desempenho, de modo a garantir o funcionamento correto de determinados comandos.

Fretebras - Programador de sistemas de informação Ribeirão Pires, São Paulo | 10/2022 - Atual

- Refatoração de códigos-fonte existentes, realizando as correções necessárias em decorrência do surgimento de falhas e novos requisitos, sem alterar as funcionalidades do software.
- Responsável pela configuração de softwares, detalhando os requisitos mínimos necessários, tendo em vista o desempenho eficiente do sistema.
- Identificação de erros e falhas em sistemas, realizando o processo de depuração para corrigir problemas relacionados ao código-fonte das aplicações.
- Levantamento de requisitos com as especificações técnicas do sistema, utilizando-os como base no desenvolvimento dos projetos para atender às necessidades dos clientes.
- Realização de testes após o desenvolvimento de softwares, atestando a

- Responsabilidade com a segurança de dados sigilosos
- Receptividade a feedbacks da equipe e superiores
- Flexibilidade para aprender e lidar com novas tecnologias

- qualidade de uso e a confiabilidade dos programas no processamento de informações, solucionando possíveis problemas de compatibilidade.
- Desenvolvimento de softwares em conformidade com os sistemas utilizados pelos clientes, buscando criar programas que executassem com eficiência os comandos desejados.
- Desenvolvimento front-end de aplicações web, elaborando a interface de páginas com as quais os usuários interagissem a partir da utilização de linguagens de programação como HTML, CSS e Javascript.
- Participação em reuniões com superiores e demais membros da equipe, definindo as especificações e requisitos do projeto para que os resultados almejados fossem atingidos.

CSB Soluções em TI - Desenvolvedor

Ribeirão Pires, São Paulo | 08/2020 - 06/2022

- Manutenção de sites e aplicativos, monitorando o desempenho dos recursos e ferramentas para intervir em casos de necessidade.
- Teste de novos softwares, assegurando a qualidade de funcionamento dos programas e a correspondência das funcionalidades com a execução dos comandos.
- Criação de novos softwares, seguindo regras e procedimentos de desenvolvimento dos códigos para atender às especificações dos projetos.
- Revisão de códigos de programação, identificando possíveis erros de escrita que comprometessem o funcionamento do programa.
- Acompanhamento das tarefas de projetos, registrando as atividades para possibilitar o planejamento e controle do trabalho.
- Avaliação da necessidade de mudanças nos sistemas, visando atender às demandas tecnológicas dos usuários.
- Participação em reuniões com os clientes, definindo os requisitos dos projetos a partir das demandas solicitadas.
- Montagem da estrutura de páginas da internet, estabelecendo a disposição dos conteúdos dos sites na tela dos usuários.
- Elaboração da documentação de sistemas, desenvolvendo diretrizes e instruções de apoio ao usuário sobre a utilização dos programas.
- Definição do layout dos aplicativos e sites desenvolvidos, criando uma experiência agradável e intuitiva para os usuários.
- Acompanhamento do desenvolvimento dos softwares, intervindo na correção de falhas no código para garantir a qualidade do projeto.

New QI - Desenvolvedor

Ribeirão Pires, São Paulo | 06/2018 - 01/2020

- Manutenção de sites e aplicativos, monitorando o desempenho dos recursos e ferramentas para intervir em casos de necessidade.
- Criação de novos softwares, seguindo regras e procedimentos de desenvolvimento dos códigos para atender às especificações dos projetos.
- Participação em reuniões com os clientes, definindo os requisitos dos projetos a partir das demandas solicitadas.
- Definição do layout dos aplicativos e sites desenvolvidos, criando uma experiência agradável e intuitiva para os usuários.

FORMAÇÃO ACADÊMICA

Uninove, São Paulo, São Paulo | 01/2023

Tecnologia em análise e desenvolvimento de sistema